【裁判字號】    92,交聲,86
【裁判日期】    920319
【裁判案由】    聲明異議
【裁判全文】
臺灣高雄地方法院刑事裁定                          九十二年度交聲字第八六號
    原處分機關  高雄市政府交通局交通事件裁決處
    異  議  人  八澤實業有限公司        設高雄市前鎮區○○○路一九０巷十號
    即受處分人
    法定代理人  黃華山
右列受處分人因違反道路交通管理處罰條例案件，對於高雄市政府交通局交通事件裁
決處九十二年二月十七日所為處分（原處分：高市府交裁字第裁三二－Ｕ00000
000號）聲明異議，本院裁定如左：
    主  文
異議駁回。
    理  由
一、本件異議意旨略以：異議人即受處分人所有車號ＹＷ－九一０六號自用小貨車，
    於民國九十一年十二月十日因警鈴已響閃光號誌已顯示而闖越平交道，經內政部
    警政署鐵路警察局舉發在案。惟該平交道所設置之柵欄，係在燈號一亮隨即放下
    ，不到四秒時間即至定位，並未緩衝六秒，由警方舉發照片所示，異議人所駕駛
    之車輛係在綠燈正常行駛狀態，且柵欄傾斜之時，車尾已通過平交道，由此可見
    該舉發照片是在平交道燈號一亮隨即開始照相並放下柵欄時所拍攝，異議人並無
    闖越平交道之行為，為此聲明異議等語。
二、按道路交通安全規則第一百零四條第一項規定，「汽車行駛中，駕駛人看到鐵路
    平交道標誌或標線後，應即將速度減低至時速一五公里以下，接近平交道時，應
    依左列規定：一鐵路平交道設有遮斷器或看守人員管理者，如遮斷器已開始放下
    或看守人員表示停止時，應即暫停，俟遮斷器開放或看守人員表示通行後，始得
    通過。如遮斷器未放下或看守人員未表示停止時，仍應看、聽鐵路兩方無火車駛
    來，始得通過；二鐵路平交道設有警鈴及閃光號誌者，警鈴已響，閃光號誌已顯
    示，駕駛人應暫停俟火車通過後，看、聽鐵路兩方確無火車駛來，始得通過。如
    警鈴未響，閃光號誌未顯示，仍應看、聽鐵路兩方無火車駛來，始得通過；三鐵
    路平交道上無看守人員管理或無遮斷器、警鈴、閃光號誌之設備者，駕駛人應在
    軌道外三至六公尺前暫停、看、聽鐵路兩方無火車來時，始得通過」。又依道路
    交通管理處罰條例第五十四條第一款之規定，「汽車駕駛人，駕車在鐵路平交道
    有遮斷器開始放下，或警鈴已響、閃光號誌已顯示，仍強行闖越之情形者，處二
    千元以上四千元以下罰鍰」。
三、經查，異議人係於九十一年十二月十日上午七時五十一分十點一秒時，駕駛車號
    ＹＷ－九一０六號自用小貨車行駛至高雄市○○路○○道前，該時閃光號誌已亮
    起，且遮斷器亦已略為傾斜而開始放下，此觀之卷附舉發照片甚明。是異議人該
    時即應依前開道路交通安全規則第一百零四條第一項之規定，將時速降至十五公
    里以下，並在閃光號誌已顯示之時，在該平交道前暫停俟火車通過後，看、聽鐵
    路兩方確無火車駛來，始得通過該平交道。然異議人不僅未遵守上開規定暫停車
    輛俟火車通過，且不顧閃光號誌已閃起十秒，仍未減速而以時速二十五公里之速
    度通過該平交道，此亦有同日七時五十一分十一點四秒所拍攝之舉發照片在卷可
    查。由此一舉發照片所示遮斷器已傾斜近四十度角，益徵異議人車輛通過該平交
    道時，閃光號誌確已顯示長達十秒之時間。由上情以觀，異議人駕駛上開車輛未
    在平交道前暫停而闖越平交道之行為，甚為明確，且異議人受舉發之違規行為係
    發生於閃光號誌顯示後十點一秒至十一點四秒之間，與舉發機關是否以六秒作為
    舉發之緩衝時間，實無關涉。異議人辯稱其車尾通過平交道時，柵欄始行放下云
    云，核與其未在閃光號誌顯示之時在平交道前暫停之違規行為無關，是其所辯洵
    不可採。原處分機關援引道路交通管理處罰條例第五十四條第一項第一款之規定
    ，裁處罰鍰新台幣一萬一千元，於法並無不合。本件異議為無理由，應予駁回。
四、據上論斷，應依道路交通案件處理法第十九條，裁定如主文。
中    華    民    國    九十二    年      三      月        十九        日
                                  臺灣高雄地方法院交通法庭
                                      法  官  汪  怡  君
右為正本，係照原本作成，證明與原本無異。
如不服本裁定，應於送達後五日內，向本院提出抗告狀。
                                      書記官  李  梅  芬
中    華    民    國    九十二    年      三      月        二十        日


司法院資訊處製作；財團法人民間司法改革基金會備份。
